# 请问-合并准则中这段话是什么意思

提问人：somelong 时间：2010-05-25 10:15:36
（三） 合并中取得的被购买方或有负债，其公允价值能够可靠计量的，应当按照公允价值单独确认为负债，或有负债在初始确认后，应当按照以下两者孰高进行后续计量： 1 、 按照《企业会计准则第 13 号----或有事项》应予确认的金额； 2 、 初始确认金额减去按照《企业会计准则第 14 号----收入》的原则确认的累计摊销额后的余额。

回答人：chenyiwei
回复 楼主 somelong 的帖子 1 、在非同一控制下企业合并中，应当于购买日对购买方是否存在或有事项进行全面的评价。由企业合并中承担的被购买方或有负债的初始计量以其公允价值为基础。由于在计量或有负债的公允价值时已经考虑了最终将出现的各种结果以及各自的可能性，所以不再单独考虑最终导致经济利益流出的可能性。这一点与《企业会计准则第 13 号——或有事项》对预计负债的确认条件的规定是有差异的，应当注意。 2 、后续计量类似于担保公司对于担保业务中承担的或有负债的计量方式。相当于购买方以支付对价的方式对或有事项义务的最终履行提供财务担保，按照 22 号准则对财务担保合同的后续计量的规定执行。将初始计量中的购买日公允价值视同收取的担保费（即按照公允价值承担了该项负债），在后续的义务消除之前的期间内采用系统、合理的方式（一般为直线法）摊销该项担保费收入。但如果确实发生了需要履行担保义务的事项，则按照 13 号准则对预计负债的计量规定予以计量。